【裁判字號】    98,訴,2974
【裁判日期】    981009
【裁判案由】    毒品危害防制條例
【裁判全文】
臺灣板橋地方法院刑事判決              98年度訴字第2974號
公  訴  人  臺灣板橋地方法院檢察署檢察官
被      告  甲○○
上列被告因違反毒品危害防制條例案件，經檢察官提起公訴（98
年度毒偵字第4796號），被告於準備程序中就被訴事實為有罪之
陳述，經本院合議庭裁定由受命法官獨任進行簡式審判程序，並
判決如下：
    主      文
甲○○施用第一級毒品，累犯，處有期徒刑捌月；又施用第二級
毒品，累犯，處有期徒刑陸月。應執行有期徒刑壹年貳月。
    事      實
一、甲○○前於民國93年間，因施用毒品案件，經依本院93年度
    毒聲字第1348號裁定送觀察、勒戒後，因無繼續施用毒品之
    傾向，於93年9 月27日釋放出所。又於94年間，因施用毒品
    案件，經本院以94年度訴字第574 號分別判處有期徒刑8 月
    、7 月，並定其應執行刑為有期徒刑1 年2 月確定；另因施
    用毒品案件，經本院以94年度訴字第2277號分別判處有期徒
    刑9 月、7 月，並定其應執行刑為有期徒刑1 年3 月確定；
    復因違反槍砲彈藥刀械管制條例，經本院以95年度簡字第29
    65號判處有期徒刑3 月確定。上揭各案嗣經本院以96年度聲
    減字第1142號裁定減刑並定其應執行刑為有期徒刑1 年4 月
    確定，於96年6 月23日縮刑期滿執行完畢。詎仍不知悔改，
    復基於施用第一級毒品海洛因及第二級毒品甲基安非他命之
    犯意，於97年5 月22日晚間11時許，在臺北縣板橋市○○街
    友人住處，以將海洛因摻在香菸內點燃後吸食其煙霧之方式
    ，施用第一級毒品海洛因，另以將甲基安非他命置於玻璃球
    吸食器內燒烤後吸食其煙霧之方式，施用第二級毒品甲基安
    非他命。嗣於翌日凌晨4 時20分許，在臺北縣板橋市○○街
    11 0巷10弄7 號1 樓為警查獲，經採尿送驗結果，呈安非他
    命類（安非他命、甲基安非他命）及鴉片類（嗎啡、可待因
    ）陽性反應，始悉上情。
二、案經臺北縣政府警察局海山分局報請臺灣板橋地方法院檢察
    署檢察官偵查起訴。
    理      由
一、本案被告甲○○所犯係死刑、無期徒刑、最輕本刑為3 年以
    上有期徒刑以外之罪，其於準備程序中就前揭被訴事實為有
    罪之陳述，經受命法官告知簡式審判程序之旨，並聽取其與
    公訴人之意見後，本院認無不得或不宜改依簡式審判程序進
    行之情事，依刑事訴訟法第273 條之1 第1 項、第284 條之
    1 規定，裁定本案由受命法官獨任進行簡式審判程序，合先
    敘明。
二、查被告前於93年間，因施用毒品案件，經依本院93年度毒聲
    字第1348號裁定送觀察、勒戒後，因無繼續施用毒品之傾向
    ，於93年9 月27日釋放出所等情，有臺灣高等法院被告前案
    紀錄表1 份在卷可稽。則被告前因施用毒品案件，於前揭觀
    察、勒戒執行完畢釋放後5 年內，再犯本案施用毒品犯行，
    業已符合毒品危害防制條例第23條第2 項規定之起訴要件，
    依法應予追訴論科。
三、上開犯罪事實，業據被告於本院審理時供認不諱，且其為警
    採集之尿液，經送請臺灣檢驗科技股份有限公司以EIA 酵素
    免疫分析法初步檢驗，再以GC/MS 氣相層析／質譜儀法確認
    檢驗結果，呈安非他命類（安非他命、甲基安非他命）及鴉
    片類（嗎啡、可待因）陽性反應，有該公司98年6 月17日濫
    用藥物檢驗報告及臺北縣政府警察局海山分局毒品案件尿液
    檢體編號及姓名對照表各1 份在卷可稽。足徵被告任意性之
    自白與事實相符，應堪採信。本案事證已臻明確，被告犯行
    堪以認定，應依法論科。
四、按海洛因及甲基安非他命分屬毒品危害防制條例第2 條第2
    項第1 、2 款所定之第一、二級毒品，均不得非法持有、施
    用。是核被告所為，係犯毒品危害防制條例第10條第1 項之
    施用第一級毒品罪及同條第2 項之施用第二級毒品罪。被告
    持有第一級毒品海洛因及第二級毒品甲基安非他命進而施用
    ，其持有海洛因及甲基安非他命之低度行為，均應為施用之
    高度行為所吸收，均不另論罪。被告所犯上開施用第一級毒
    品罪及施用第二級毒品罪之間，犯意各別，行為各異，應分
    論併罰。又被告前於94年間，因施用毒品案件，經本院以94
    年度訴字第574 號分別判處有期徒刑8 月、7 月，並定其應
    執行刑為有期徒刑1 年2 月確定；復因施用毒品案件，經本
    院以94年度訴字第2277號分別判處有期徒刑9 月、7 月，並
    定其應執行刑為有期徒刑1 年3 月確定；又因違反槍砲彈藥
    刀械管制條例，經本院以95年度簡字第2965號判處有期徒刑
    3 月確定。上揭各案嗣經本院以96年度聲減字第1142號裁定
    減刑並定其應執行刑為有期徒刑1 年4 月確定，於96年6 月
    23日縮刑期滿執行完畢等情，有臺灣高等法院被告前案紀錄
    表1 份在卷可參。其於有期徒刑執行完畢後5 年內，故意再
    犯本案有期徒刑以上之罪，均為累犯，均應依刑法第47條第
    1 項之規定加重其刑。爰審酌被告施用毒品足以戕害身心健
    康，惡化社會治安，其經觀察、勒戒後，仍再度施用毒品，
    顯見其戒毒之意志不堅，自制力不佳，應有入監矯治之必要
    ；惟念其施用毒品，戕害己身，且犯後已坦承犯行，態度良
    好等一切情狀，分別量處如主文所示之刑，並定其應執行刑
    ，以示懲儆。
據上論斷，應依刑事訴訟法第273 條之1 第1 項、第299 條第1
項前段，毒品危害防制條例第10條第1 項、第2 項，刑法第11條
、第47條第1 項、第51條第5 款，判決如主文。
本案經檢察官姜麗君到庭執行職務。
中    華    民    國    98    年    10    月    9     日
                  刑事第五庭    法  官  謝梨敏
以上正本證明與原本無異。
如不服本判決，應於判決送達後10日內，向本院提出上訴狀。
                                書記官  翁子婷
中    華    民    國    98    年    10    月    9     日
附錄本判決論罪之法條：
毒品危害防制條例第10條
施用第1級毒品者，處6 月以上5 年以下有期徒刑。
施用第2級毒品者，處3 年以下有期徒刑。


司法院資訊處製作；財團法人民間司法改革基金會備份。
